# 票据贴现问题

提问人：kaoguozhukuai 时间：2020-10-27 10:10:00
请教陈版及各位大佬，分类为FVOCI的票据贴现是属于处置金融资产还是债务重组呢？ 贴现利息按处置金融工具应计入投资收益，存不存在计入财务费用的可能性

回答人：chenyiwei
票据贴现改变了债权人，但并未改变票据本身的结算条件，所以不属于债务重组。贴现满足终止确认条件的，贴现息应计入投资收益。